台灣苗栗地方法院刑事判決　　　　　　　　　　　　　九十一年度訴字第三三七號
　　公　訴　人　臺灣苗栗地方法院檢察署檢察官
　　被　　　告　甲○○
右列被告因違反毒品危害防制條例案件，經檢察官提起公訴（九十一年度毒偵字第五
九二號），本院判決如左：
    主  文
甲○○連續施用第壹級毒品，累犯，處有期徒刑拾月，扣案之第壹級毒品海洛因參包
淨重共貳點柒捌公克（毛重分別為壹點玖伍公克、壹點參捌公克、零點肆伍公克），
沒收銷燬之；另注射針筒貳支、勺子參個、殘渣袋參個、分裝袋拾捌個均沒收。又施
用第貳級毒品，累犯，處有期徒刑陸月，扣案之第貳級毒品安非他命含袋重肆點肆公
克，沒收銷燬之。應執行有期徒刑壹年肆月，扣案之第壹級毒品海洛因參包淨重共貳
點柒捌公克（毛重分別為壹點玖伍公克、壹點參捌公克、零點肆伍公克）及安非他命
含袋重肆點肆公克，均沒收銷燬之；另注射針筒貳支、勺子參個、殘渣袋參個、分裝
袋拾捌個均沒收。
    事  實
一、甲○○於民國八十二年間因違反麻醉藥品管理條例，經台灣台中地方法院判處有
    期徒刑六月確定，指揮書執畢日期為八十四年三月三十日；八十六年間復因違反
    肅清煙毒條例件，經同一法院判處有期徒刑三年十月，後因與上開案件定應執行
    刑四年四月，縮刑期滿日期本應為九十年十二月十五日，而於八十九年七月七日
    假釋出獄。又因施用毒品案件，經依台灣台中地方法院裁定送觀察、勒戒後，認
    無繼續施用毒品之傾向，並經同院於八十七年九月七日為免刑判決確定。然甲○
    ○仍不知悔改，復基於施用第一級毒品海洛因之概括犯意，自九十一年五月底、
    六月初某日起，至同年七月六日上午八時許止，在其台中縣大甲鎮○○里○鄰○
    ○路一一九號住處，以注射方式，連續施用第一級毒品海洛因多次。另基於施用
    第二級毒品安非他命之犯意，於九十一年七月七日採尿前九十六小時內之某時，
    在中華民國台灣某不詳地點，施用第二級毒品安非他命一次。先於同年七月六日
    中午十二時五十分，在苗栗縣苑裡鎮中苗六線田心段被警查獲，並扣得所持有之
    海洛因三包淨重貳點柒捌公克（分別毛重一點九五公克、一點三八公克、０點四
    五公克）、注射針筒二支、勺子三支、殘渣袋三個、分裝袋十八個。復於同年七
    月七日，經臺灣苗栗看守所採其尿液送驗，結果嗎啡陽性反應（後送中山醫學大
    學附設醫院藥物濫用檢測中心覆驗發現驗結果呈甲基安非他命及嗎啡陽性反應）
    。經檢察官於九十一年七月六日以九十一年聲觀字第二二五號向本院聲請觀察勒
    戒，本院於同日以九十一年度毒聲字第五七七號（起訴書誤載為第六一七號）裁
    定送觀察、勒戒後，認有繼續施用毒品之傾向，並向本院聲請強制戒治，經本院
    於九十年七月二十九日以九十一年度毒聲字第第六一七號裁定應予強制戒治。
二、案經苗栗縣警察局通霄分局報告及臺灣苗栗看守所函送臺灣苗栗地方法院檢察署
    檢察官偵查起訴。
      理  由
一、甲○○坦承在右開時間、地點，有施用第一級毒品海洛因之事實，惟否認有施用
    第二級毒品安非他命，辯稱：伊確實未施用安非他命云云。然查，被告被採驗之
    尿液，經送驗結果呈甲基安非他命及嗎啡陽性反應，有苗栗縣衛生局煙毒尿液檢
    驗成績書及中山醫學大學附設醫院藥物濫用檢測中心尿液檢驗報告各一份在卷足
    憑（偵卷第三十二頁、第四十八頁、第五十五頁），足見被告尚有施用安非他命
    之行為，此外，復有上述毒品海洛因及施用毒品之器具注射針筒三支等扣案可資
    佐證、台灣苗栗看守所附設勒戒處所九十一年七月二十三日苗所衛字第０九一０
    ００二三五八號函送之有無繼續施用毒品傾向證明書（偵卷第三十八頁）及刑案
    資料查註紀錄表（偵卷第二十頁）附卷可稽，被告所犯行堪予認定。
二、核被告所為，係犯毒品危害防制條例第十條第一項、第二項之罪。其持有毒品之
    低度行為，應為其施用毒品之高度行為吸收，不另論處。被告多次施用第一級毒
    品海洛因之犯行，時間密接、犯罪構成要件相同，顯係基於概括犯意為之，應依
    連續犯規定以一論處並加重其刑。被告有事實欄所述之前科執行完畢，有台灣苗
    栗地方法院檢察署刑案資料查註紀錄表在卷可稽，其受有期徒刑執行完畢後，五
    年以內再犯本件有期徒刑以上之罪，為累犯，應依刑法第四十七條規定加重其刑
    ，就施用第一級毒品海洛因係遞加重其刑。因此審酌被告自八十二年間起即有吸
    毒之紀錄，及犯罪之動機、目的、手段係施用第一級及第二級毒品，犯罪時所受
    之刺激及其品性、生活狀況、智識程度、犯罪所生之損害，及犯罪後坦承犯行態
    度良好暨被告一再施用第一、第二級毒品，足見之前之觀察勒戒效果有限及斟酌
    其當庭與檢察官協商之結果等一切情狀，分別科處如主文所示之刑，並定其應執
    行刑，以示懲處。另扣案之海洛因三包淨重共二點七八公克，分別含袋重一點九
    五公克、一點三八公克、０點四五公克及安非他命含袋重肆點肆公克，均為違禁
    物，均應依毒品危害防制條例第十八條第一項，沒收銷燬之。注射針筒二支、勺
    子三支、殘渣袋三個、分裝袋十八個，係被告所有且係供犯罪所用之物，業據被
    告供述在卷，均應依刑法第三十八條第一項第二款，宣告沒收。
據上論斷，應依刑事訴訟法第二百九十九條第一項前段，毒品危害防制條例第十條第
一項、第二項、第十八條第一項，刑法第十一條、第五十六條、第四十七條、第五十
一條第五款、第三十八條第一項第二款，罰金罰鍰提高標準條例第二條，判決如主文
。
本案經檢察官黃棋安到庭執行職務。
中      華      民      國    九十一    年      十      月    二十五    日
                                      臺灣苗栗地方法院刑事第二庭
                                          法  官   張 珈 禎
右正本證明與原本無異。
如不服本判決，應於判決送達後十日內向本院提出上訴狀( 應附繕本 )。
                                         書記官   黃 正 中
中      華      民      國    九十一    年      十      月    二十五    日
附論本判決論罪科刑法條：
毒品危害防制條例第十條第一項、第二項：
一、施用第一級毒品者，處六月以上五年以下有期徒刑。
二、施用第二級毒品者，處三年以下有期徒刑。
